【裁判字號】    99,簡,3293
【裁判日期】    990906
【裁判案由】    詐欺
【裁判全文】
臺灣臺北地方法院刑事判決              99年度簡字第3293號
聲  請  人  臺灣臺北地方法院檢察署檢察官
被      告  丙○○
上列被告因詐欺案件，經檢察官聲請以簡易判決處刑（99年度偵
字第14997 號、第15528號、第16016號），本院判決如下：
    主  文
丙○○幫助意圖為自己不法之所有，以詐術使人將本人之物交付
，處有期徒刑肆月，如易科罰金，以新臺幣壹仟元折算壹日。
    事實及理由
一、本件犯罪事實與證據，除犯罪事實欄第1 行補充：「丙○○
    前曾因多次詐欺案件，經臺灣彰化地方法院以98年易字第42
    1 號判決判處有期徒刑6 月，共96罪、有期徒刑5 月，共17
    罪、有期徒刑7 月，共23罪、有期徒刑8 月，應執行有期徒
    刑3 年（於本案上不構成累犯），其能預見... 」外，餘均
    引用檢察官聲請簡易判決處刑書所載之內容（如附件）。
二、按刑法上之幫助犯，係對於犯罪與正犯有共同之認識，而以
    幫助之意思，對於正犯資以助力，未參與實施犯罪構成要件
    之行為者而言（參照最高法院88年度臺上字第1270號判決意
    旨）。本件被告係基於幫助詐騙集團成員犯詐欺罪之故意而
    提供行動電話門號SIM 卡2 張，且並無任何積極證據證明其
    有參與實施詐欺取財之犯罪構成要件行為，是核被告所為，
    均係犯刑法第30條第1 項、第339 條第1 項之幫助詐欺取財
    罪。被告以一行為提供2 張行動電話門號SIM 卡與詐欺集團
    成員，導致被害人戊○○等4 人分別受害，應論以4 個幫助
    詐欺罪，其一行為觸犯數罪名，屬想像競合，應從一重之幫
    助詐欺罪處斷。又被告提供行動電話門號SIM 卡予詐騙集團
    成員之幫助犯行，應依刑法第30條第2 項之規定，按正犯之
    刑減輕之。爰審酌被告為具一般社會生活經驗之人，對於現
    今社會詐騙集團猖獗，若將個人行動電話SIM 卡提供他人使
    用，將成為犯罪工具之可能，應可知悉，仍無視交易安全上
    關於他人財產之可能損害，擅自將其以個人名義所申請取得
    之行動電話門號SIM 卡，提供他人作為詐欺取財之匯款帳戶
    使用，助長犯罪之不良風氣，幫助犯罪者隱匿真實身份，增
    加檢警犯罪偵查之困難性，且被害人並因此由詐騙集團指示
    將詐騙款項存入詐欺集團提供之帳戶，而受有財產損失，且
    其有前開所述之科刑紀錄，有臺灣高等法院被告前案紀錄表
    1 份在卷可證，是其素行非佳，惟念及被告犯罪後坦承犯行
    ，犯後態度尚可，且被告本身並未實際參與詐欺取財之犯行
    等一切情狀，量處如主文所示之刑，並諭知易科罰金之折算
    標準，以示懲戒。
三、依刑事訴訟法第449 條第1 項前段、第3 項、第454 條第2
    項，刑法第339 條第1 項、第55條、第30條第1 項前段、第
    2 項、第41條第1 項前段，刑法施行法第1 條之1 ，判決如
    主文。
四、如不服本判決，得自收受送達之日起10日內向本院提出上訴
    狀，上訴於本院第二審合議庭（須附繕本）。
中    華    民    國    99    年    9     月    6     日
                  刑事第五庭    法  官  黃志中
上正本證明與原本無異。
                                書記官  張華瓊
中    華    民    國    99    年    9     月    9     日
附錄論罪科刑法條：
中華民國刑法第339條
（普通詐欺罪）
意圖為自己或第三人不法之所有，以詐術使人將本人或第三人之
物交付者，處 5 年以下有期徒刑、拘役或科或併科 1 千元以下
罰金。
以前項方法得財產上不法之利益或使第三人得之者，亦同。
前二項之未遂犯罰之。
附件
臺灣臺北地方法院檢察署檢察官聲請簡易判決處刑書
                                     99年度偵字第14997號
                                     99年度偵字第15528號
                                     99年度偵字第16016號
    被      告  丙○○  男  34歲（民國○○年○○月○日生）
                        住臺北縣新店市○○路○段201巷80號
                        居臺北縣板橋市○○路220巷29弄2號
                        14樓
                        國民身分證統一編號：Ｚ000000000號
上列被告因詐欺案件，業經偵查終結，認宜聲請以簡易判決處刑
，茲將犯罪事實及證據並所犯法條分敘如下：
        犯罪事實
一、丙○○能預見將自己之電話門號交付予他人使用，足供他人
    作為詐欺財物時之聯絡工具。詎其仍基於幫助他人詐欺取財
    之不確定故意，於民國99年3 月初某日下午7 時許，在臺北
    市○○○路與臺北橋附近之全家便利商店內，將其向遠傳電
    信股份有限公司所所申請之0000000000及0000000000號行動
    電話門號SIM 卡，以每卡新臺幣（下同）600 元之代價，賣
    付予某不詳年籍之人，供該人所屬詐欺集團作為詐欺取財之
    工具使用。嗣該詐騙集團成員於99年3 月初，在雅虎奇摩拍
    賣網站上刊登不實之拍賣LV皮包及CHANEL紅色泡泡包、黑色
    側肩包等商品訊息，並分別以丙○○所申請之上開行動電話
    門號作為聯絡工具，致分別上網訂購上開商品之戊○○、甲
    ○○、丁○○及乙○○等4 人均陷於錯誤，並依指示，分別
    匯款1萬2,300元、2 萬2,000 元、4 萬元及4 萬5,000 元，
    至蕭聖家（由臺灣士林地方法院檢察署另案偵辦中）中國信
    託商業銀行成功分行帳號000-000000000000號帳戶內、周群
    峰（另行移轉管轄）玉山商業銀行北天母分行帳號
    000-0000000000000 號帳戶內、陳芷璇（由臺灣宜蘭地方法
    院檢察署另案偵辦中）板信商業銀行帳號00000000000000號
    帳戶內及陳芷璇上開帳戶內。嗣均因於匯款後，未收到訂購
    商品，始知受騙。
二、案經臺北市政府警察局大安分局報告、臺中縣警察局太平分
    局及臺北縣政府警察局中和第一分局分別報告臺灣基隆地方
    法院檢察署及臺灣板橋地方法院檢察署呈請臺灣高等法院檢
    察署令轉本署偵辦。
        證據並所犯法條
一、上揭犯罪事實，業據被告丙○○於本署偵查中坦承不諱，核
    與被害人戊○○、甲○○、丁○○及乙○○等4 人之指述情
    節相符，並有蕭聖家、周群峰及陳芷璇等3 人上開帳戶之開
    戶資料及交易明細、被告上開行動電話門號之通聯閱查詢單
    2 紙及上開網路拍賣商品之列印資料等在卷可憑，被告犯嫌
    應堪認定。
二、核被告所為，係犯刑法第339條第1項之幫助詐欺取財罪嫌。
三、依刑事訴訟法第451條第1項聲請逕以簡易判決處刑。
    此    致
臺灣臺北地方法院
中    華    民    國    99    年    7     月    30    日
                              檢  察  官   陳   弘   杰

司法院資訊處製作；財團法人民間司法改革基金會備份。
